---
title: "PF-0953 Programación geoespacial en R<br>Tarea 03: Leaflet"
author: "Manuel Vargas"
date: "2020-10-28"
output:
  html_document:
    theme: readable    
    toc: true
    toc_float:
      collapsed: false
      smooth_scroll: false  
---

```{r setup, include=FALSE}
knitr::opts_chunk$set(echo = TRUE)
```

## Descripción general
En esta tarea, aplicará varios comandos de graficación y mapeo en el lenguaje [R](https://www.r-project.org/). El resultado final será un documento en la sintaxis [R Markdown](https://rmarkdown.rstudio.com/) publicado en [GitHub Pages](https://pages.github.com/).

## Fecha de entrega y entregables
La fecha límite de entrega es el **miércoles 4 de noviembre de 2020 antes de las 5:00 p.m. NO SE ACEPTARÁN ENTREGAS DESPUÉS DE ESA FECHA Y HORA.** Debe enviarle al profesor por correo electrónico la dirección del sitio en GitHub Pages resultante.

El proyecto puede realizarse en grupos de un máximo de tres estudiantes. Por favor copie el mensaje de correo a las direcciones de todos los integrantes del grupo e incluya los nombres de los integrantes en los metadatos del documento, en lugar del nombre del profesor. Debe enviarse solamente un mensaje por grupo.

## Trabajo previo
Se recomienda leer el material preparado por el profesor para las lecciones y consultar la documentación y tutoriales de los paquetes de R que se utilizarán.

Puede bifurcar y clonar este documento ([]()) para utilizarlo como base, si lo desea.

## Desarrollo
Realice los siguientes ejercicios de graficación en R (el valor porcentual de cada uno se muestra entre paréntesis).

1. (40%) 

```{r}
```

2. (30%) 

```{r}

```

3. (30%)

```{r}

```
