---
title: "PF-0953 Programación geoespacial en R<br>Tarea 03: Leaflet"
author: "María José Calvo Sandí"
date: "2020-11-04"
output:
  html_document:
    theme: readable    
    toc: true
    toc_float:
      collapsed: false
      smooth_scroll: false  
---

```{r setup, include=FALSE}
knitr::opts_chunk$set(echo = TRUE)
```

## Descripción general
En esta tarea, desarrollará un mapa para la Web mediante la biblioteca [Leaflet](https://rstudio.github.io/leaflet/). El resultado final será un documento en la sintaxis [R Markdown](https://rmarkdown.rstudio.com/) publicado en [GitHub Pages](https://pages.github.com/).

## Fecha de entrega y entregables
La fecha límite de entrega es el **miércoles 4 de noviembre de 2020 antes de las 5:00 p.m. NO SE ACEPTARÁN ENTREGAS DESPUÉS DE ESA FECHA Y HORA.** Debe enviarle al profesor por correo electrónico la dirección del sitio en GitHub Pages resultante.

El proyecto puede realizarse en grupos de un máximo de tres estudiantes. Por favor copie el mensaje de correo a las direcciones de todos los integrantes del grupo e incluya los nombres de los integrantes en los metadatos del documento. Debe enviarse solamente un mensaje por grupo.

## Trabajo previo
Se recomienda leer el material preparado por el profesor para las lecciones y consultar la documentación y tutoriales de los paquetes de R que se utilizarán.

## Desarrollo
Desarrolle un mapa en Leaflet con las siguientes características (el valor porcentual de cada aspecto a evaluar se muestra entre paréntesis):

- (5%) Tres capas base (puede elegirlas).
- Cuatro capas sobrepuestas (*overlay*):
    a. (15%) Mapa de coropletas de casos positivos de COVID-19 en cantones de Costa Rica.

```{r message = FALSE, warning = FALSE}
# Paquete para manejo de datos vectoriales
library(sf)

# Paquete de Tidyverse para manipulación de datos
library(dplyr)

# Paquete con conjuntos de datos geoespaciales
library(spData)

# Paquete para mapas en la Web
library(leaflet)

# tidyr
library(tidyr)

# URL base del servicio WFS IGN 1:5mil
url_base_wfs_ign_5mil <- "http://geos.snitcr.go.cr/be/IGN_5/wfs?"

# URL base del servicio WFS IGN 1:200mil
url_base_wfs_ign_200mil <- "http://geos.snitcr.go.cr/be/IGN_200/wfs?"

# URL de las solicitudes de las capas
solicitud_provincias_wfs <- 
  "request=GetFeature&service=WFS&version=2.0.0&typeName=IGN_5:limiteprovincial_5k&outputFormat=application/json"

solicitud_cantones_wfs <- 
  "request=GetFeature&service=WFS&version=2.0.0&typeName=IGN_5:limitecantonal_5k&outputFormat=application/json"


# Recuperación y simplificación de las capas
# Provincias de Costa Rica
cr_provincias <-
  st_read(paste0(url_base_wfs_ign_5mil, solicitud_provincias_wfs)) %>%
  st_simplify(dTolerance = 1000)
cr_provincias_wgs84 <- 
  cr_provincias %>%
  st_transform(4326)

# Cantones de Costa Rica
cr_cantones <-
  st_read(paste0(url_base_wfs_ign_5mil, solicitud_cantones_wfs)) %>%
  st_simplify(dTolerance = 1000)
cr_cantones_wgs84 <- 
  cr_cantones %>%
  st_transform(4326)


# Casos positivos de Costa Rica
df_positivos_cantones_ancho <- 
  read.csv(
    "https://raw.githubusercontent.com/pf0953-programaciongeoespacialr-2020/datos/master/covid19/ms/covid19-positivos-cantones-20201027.csv"
  )


# Data frame con fechas en las filas
df_positivos_cantones <-
  df_positivos_cantones_ancho %>%
  pivot_longer(
    cols = c(-cod_provin, -provincia, -cod_canton, -canton), 
    names_to = "fecha", 
    values_to = "positivos"
  )

# Cambio de tipo de la columna "fecha"
df_positivos_cantones$fecha <- as.Date(df_positivos_cantones$fecha, "X%d.%m.%Y")

# Data frame de casos positivos por cantón en la última fecha
df_positivos_cantones_ultima_fecha <- 
  df_positivos_cantones %>%
  filter(fecha == max(fecha, na.rm = TRUE)) %>%
  select(cod_canton, positivos)

# Objeto sf de casos positivos en cantones en la última fecha
sf_positivos_cantones_ultima_fecha <-
  left_join(cr_cantones_wgs84, df_positivos_cantones_ultima_fecha, by = c('cod_canton')) %>%
  arrange(desc(positivos))

# Casos activos de Costa Rica
df_activos_cantones_ancho <- 
  read.csv(
    "https://raw.githubusercontent.com/pf0953-programaciongeoespacialr-2020/datos/master/covid19/ms/covid19-activos-cantones-20201027.csv"
  )


# Data frame con fechas en las filas
df_activos_cantones <-
  df_activos_cantones_ancho %>%
  pivot_longer(
    cols = c(-cod_provin, -provincia, -cod_canton, -canton), 
    names_to = "fecha", 
    values_to = "activos"
  )

# Cambio de tipo de la columna "fecha"
df_activos_cantones$fecha <- as.Date(df_activos_cantones$fecha, "X%d.%m.%Y")

# Data frame de casos activos por cantón en la última fecha
df_activos_cantones_ultima_fecha <- 
  df_activos_cantones %>%
  filter(fecha == max(fecha, na.rm = TRUE)) %>%
  select(cod_canton, activos)

# Objeto sf de casos activos en cantones en la última fecha
sf_activos_cantones_ultima_fecha <-
  left_join(cr_cantones_wgs84, df_activos_cantones_ultima_fecha, by = c('cod_canton')) %>%
  arrange(desc(activos))

# Casos recuperados de Costa Rica
df_recuperados_cantones_ancho <- 
  read.csv(
    "https://raw.githubusercontent.com/pf0953-programaciongeoespacialr-2020/datos/master/covid19/ms/covid19-recuperados-cantones-20201027.csv"
  )


# Data frame con fechas en las filas
df_recuperados_cantones <-
  df_recuperados_cantones_ancho %>%
  pivot_longer(
    cols = c(-cod_provin, -provincia, -cod_canton, -canton), 
    names_to = "fecha", 
    values_to = "recuperados"
  )

# Cambio de tipo de la columna "fecha"
df_recuperados_cantones$fecha <- as.Date(df_recuperados_cantones$fecha, "X%d.%m.%Y")

# Data frame de casos recuperados por cantón en la última fecha
df_recuperados_cantones_ultima_fecha <- 
  df_recuperados_cantones %>%
  filter(fecha == max(fecha, na.rm = TRUE)) %>%
  select(cod_canton, recuperados)

# Objeto sf de casos recuperados en cantones en la última fecha
sf_recuperados_cantones_ultima_fecha <-
  left_join(cr_cantones_wgs84, df_recuperados_cantones_ultima_fecha, by = c('cod_canton')) %>%
  arrange(desc(recuperados))



# Casos fallecidos de Costa Rica
df_fallecidos_cantones_ancho <- 
  read.csv(
    "https://raw.githubusercontent.com/pf0953-programaciongeoespacialr-2020/datos/master/covid19/ms/covid19-fallecidos-cantones-20201027.csv"
  )


# Data frame con fechas en las filas
df_fallecidos_cantones <-
  df_fallecidos_cantones_ancho %>%
  pivot_longer(
    cols = c(-cod_provin, -provincia, -cod_canton, -canton), 
    names_to = "fecha", 
    values_to = "fallecidos"
  )

# Cambio de tipo de la columna "fecha"
df_fallecidos_cantones$fecha <- as.Date(df_fallecidos_cantones$fecha, "X%d.%m.%Y")

# Data frame de casos fallecidos por cantón en la última fecha
df_fallecidos_cantones_ultima_fecha <- 
  df_fallecidos_cantones %>%
  filter(fecha == max(fecha, na.rm = TRUE)) %>%
  select(cod_canton, fallecidos)

# Objeto sf de casos fallecidos en cantones en la última fecha
sf_fallecidos_cantones_ultima_fecha <-
  left_join(cr_cantones_wgs84, df_fallecidos_cantones_ultima_fecha, by = c('cod_canton')) %>%
  arrange(desc(fallecidos))

binsP <- c(0, 500, 1000, 2000, 5000, Inf)
paleta_Positivos <- colorBin("Spectral", domain = sf_positivos_cantones_ultima_fecha$positivos, bins = binsP)

binsA <- c(0, 500, 1000, 2000, 5000, Inf)
paleta_activos <- colorBin("YlOrRd", domain = sf_activos_cantones_ultima_fecha$activos, bins = binsA)

binsR <- c(0, 500, 1000, 2000, 5000, Inf)
paleta_recuperados <- colorBin("RdYlBu", domain = sf_recuperados_cantones_ultima_fecha$recuperados, bins = binsR)

binsF <- c(0, 15, 25, 50, 100, Inf)
paleta_fallecidos <- colorBin("YlGnBu", domain = sf_fallecidos_cantones_ultima_fecha$fallecidos, bins = binsF)

m <- leaflet() %>% 
  fitBounds(lng1 = -86, lng2 = -82, lat1 = 8, lat2 = 11) %>%
  addProviderTiles(providers$Esri.WorldImagery, group = "Imágenes de ESRI") %>% 
  addProviderTiles(providers$Stamen.TonerLite, group = "Stamen Toner Lite") %>%
  addProviderTiles(providers$OpenStreetMap.Mapnik, group = "OpenStreetMap") %>%
  
  # Capa Casos Positivos"
  addPolygons(data = sf_positivos_cantones_ultima_fecha, fillColor = ~paleta_Positivos(positivos), stroke=T, fillOpacity = 1,
              color="black", weight=0.2, opacity= 0.5,
              group = "Positivos",
              popup = paste(
                "Provincia: ", sf_positivos_cantones_ultima_fecha$provincia, "<br>",
                "Cantón: ", sf_positivos_cantones_ultima_fecha$canton, "<br>",
                "Positivos: ", sf_positivos_cantones_ultima_fecha$positivos
              )

              
  ) %>%
  addLegend("bottomright", pal = paleta_Positivos, values = sf_positivos_cantones_ultima_fecha$positivos,
            title = "Casos Positivos",
            opacity = 1,
            group="Positivos"
            
  ) %>%  
  
  # Capa Casos Activos"
  addPolygons(data =  sf_activos_cantones_ultima_fecha, fillColor = ~paleta_activos(activos), stroke=T, fillOpacity = 1,
              color="black", weight=0.2, opacity= 0.5,
              group = "Activos",
              popup = paste(
                "Provincia: ", sf_activos_cantones_ultima_fecha$provincia, "<br>",
                "Cantón: ", sf_activos_cantones_ultima_fecha$canton, "<br>",
                "Activos: ", sf_activos_cantones_ultima_fecha$activos
              )           
              
  ) %>%
  addLegend("bottomright", pal = paleta_activos, values = sf_activos_cantones_ultima_fecha$activos,
            title = "Casos Activos",
            opacity = 1,
            group="Activos"
            
# Capa Casos Recuperados"          
  ) %>%    
  addPolygons(data =  sf_recuperados_cantones_ultima_fecha, fillColor = ~paleta_recuperados(recuperados), stroke=T, fillOpacity = 1,
              color="black", weight=0.2, opacity= 0.5,
              group = "Recuperados",
              popup = paste(
                "Provincia: ", sf_recuperados_cantones_ultima_fecha$provincia, "<br>",
                "Cantón: ", sf_recuperados_cantones_ultima_fecha$canton, "<br>",
                "Recuperados: ", sf_recuperados_cantones_ultima_fecha$recuperados
              )           
              
  ) %>%
  addLegend("bottomright", pal = paleta_recuperados, values = sf_recuperados_cantones_ultima_fecha$recuperados,
            title = "Casos Recuperados",
            opacity = 1,
            group="Recuperados"  
            
            
# Capa Casos Fallecidos"          
  ) %>%    
  addPolygons(data =  sf_fallecidos_cantones_ultima_fecha, fillColor = ~paleta_fallecidos(fallecidos), stroke=T, fillOpacity = 1,
              color="black", weight=0.2, opacity= 0.5,
              group = "Fallecidos",
              popup = paste(
                "Provincia: ", sf_fallecidos_cantones_ultima_fecha$provincia, "<br>",
                "Cantón: ", sf_fallecidos_cantones_ultima_fecha$canton, "<br>",
                "Fallecidos: ", sf_fallecidos_cantones_ultima_fecha$fallecidos
              )           
              
  ) %>%
  addLegend("bottomright", pal = paleta_fallecidos, values = sf_fallecidos_cantones_ultima_fecha$fallecidos,
            title = "Casos Fallecidos",
            opacity = 1,
            group="Fallecidos"              
   ) %>%  
  addLayersControl(
    baseGroups = c("OpenStreetMap", "Stamen Toner Lite", "Imágenes de ESRI"),
    overlayGroups = c("Fallecidos","Recuperados","Activos","Positivos"),
    position = "topleft",
    options = layersControlOptions(collapsed = TRUE),
      ) %>%
  
  addMiniMap(
    toggleDisplay = TRUE,
    position = "bottomleft",
    tiles = providers$OpenStreetMap.Mapnik
  )
m


```
    
    
    b. (15%) Mapa de coropletas de casos activos de COVID-19 en cantones de Costa Rica.
    c. (15%) Mapa de coropletas de casos recuperados de COVID-19 en cantones de Costa Rica.
    d. (15%) Mapa de coropletas de casos fallecidos de COVID-19 en cantones de Costa Rica.
- (10%) Leyendas que muestren el significado de los colores en cada capa sobrepuesta.
- (10%) Control de capas para activar y desactivar las capas base y sobrepuestas.
- (5%) Control de escala.
- (10%) Al hacer clic sobre el polígono de un cantón, debe mostrarse el nombre del cantón y la cantidad de casos correspondiente a la capa (positivos, activos, recuperados o fallecidos).

Utilice la capa de cantones del Instituto Geográfico Nacional (IGN) publicada en el [Sistema Nacional de Información terrritorial (SNIT)](https://www.snitcr.go.cr/) y los [datos de COVID-19 del Ministerio de Salud](http://geovision.uned.ac.cr/oges/) del 2020-10-27 disponibles en [https://github.com/pf0953-programaciongeoespacialr-2020/datos/tree/master/covid19/ms](https://github.com/pf0953-programaciongeoespacialr-2020/datos/tree/master/covid19/ms).